# 新设立企业的入账价值

提问人：Vv2 时间：2014-06-18 12:03:55
母公司为设立新公司进行了资产评估，但是资产真正转入新公司是在资产评估之后，那么新设立公司资产负债的入账价值是进行资产评估时的价值还是实际转入时的价值？

回答人：chenyiwei
可参考《计学撮要 2011 》P23～25“评估基准日到公司制企业成立日之间资产折旧与摊销的处理”中所介绍的三种方法。在实务中，如果过渡期时间较短，在此期间因折旧、摊销而损耗的资产价值不大，则通常直接引用基准日评估值及基于该价值的作价金额；如果间隔期较长，该期间内该资产仍由股东方实际使用的，则入账价值应考虑该期间内折旧或摊销的影响，且该股东可能需要以现金补足该期间内资产价值的损耗部分。